臺灣橋頭地方法院刑事裁定　
111年度單禁沒字第167號
聲  請  人  臺灣橋頭地方檢察署檢察官
被      告  DUONG VAN DO（越南籍，中文姓名：楊文都） 




上列聲請人因被告違反毒品危害防制條例案件（110年度毒偵緝
字第223號），聲請單獨宣告沒收（111年度聲沒字第126號），
本院裁定如下：
    主  文
扣案如附表編號1至17所示之物，均沒收銷燬；扣案如附表編號1
8所示之物沒收。
    理  由
一、本件聲請意旨略以：被告DUONG VAN DO（越南籍，中文姓名
    ：楊文都）前因違反毒品危害防制條例案件，經檢察官為不
    起訴處分確定。而扣案如附表編號1至17之甲基安非他命17
    包係違禁物，爰依毒品危害防制條例第18條第1項及刑法第4
    0條第2項規定聲請單獨宣告沒收銷燬；另扣案如附表編號18
    之玻璃球吸食器為被告所有，供其施用甲基安非他命所用，
    爰依刑法第38條第2項規定宣告沒收等語。
二、按查獲之第一級、第二級毒品及專供製造或施用第一級、第
    二級毒品之器具，不問屬於犯罪行為人與否，均沒收銷燬之
    ，毒品危害防制條例第18條第1項前段定有明文。又違禁物
    ，不問屬於犯罪行為人與否，沒收之；供犯罪所用、犯罪預
    備之物或犯罪所生之物，屬於犯罪行為人者，得沒收之；違
    禁物或專科沒收之物得單獨宣告沒收；刑法第38條第2項之
    物，因事實上或法律上原因，未能追訴犯罪行為人之犯罪或
    判決有罪者，得單獨宣告沒收，刑法第38條第1項、第2項前
    段、第40條第2項、第3項亦分別定有明文。
三、經查，被告前因違反毒品危害防制條例案件，經本院以110 
    年度毒聲字第201號裁定送觀察勒戒後，認無繼續施用毒品
    傾向，於民國111年1月6日釋放出所，並經臺灣橋頭地方檢
    察署檢察官以110年度毒偵緝字第223號為不起訴處分確定等
    情，有上開裁定、不起訴處分書、法務部○○○○○○○○附設勒戒
    所通知及臺灣高等法院被告前案紀錄表附卷可參。而扣案如
    附表所示之物係警方於110年3月8日2時55分許，在高雄市○○
    區○○路000號3樓查獲，有高雄市政府警察局保安警察大隊特
    勤中隊搜索扣押筆錄、扣押物品目錄表、照片在卷可佐，其
    中附表編號1至17所示之白色結晶17包經被告自承係施用剩
    餘，且經送鑑驗結果均檢出含有第二級毒品甲基安非他命成
    分，有高雄市立凱旋醫院110年4月12日高市凱醫驗字第6787
    0號濫用藥物成品檢驗鑑定書在卷可稽，足認確係違禁物，
    另上開毒品包裝袋其上所殘留微量毒品難以析離且無析離實
    益，應與毒品整體同視，一併依毒品危害防制條例第18條第
    1項前段規定宣告沒收銷燬。至送驗耗損部分毒品既已滅失
    ，爰不另宣告沒收銷燬。是聲請人就上開扣案之甲基安非他
    命聲請單獨宣告沒收銷燬，核與前揭規定相符，應予准許。
    另扣案如附表編號18所示之玻璃球吸食器，為被告所有且供
    其施用毒品所用之物，業據被告供承在卷，是應依刑法第38
    條第2項前段、第40條第3項規定宣告沒收。從而，檢察官本
    件聲請均於法有據，應予准許。
四、依刑事訴訟法第455條之36第2項，毒品危害防制條例第18條
    第1項前段，刑法第11條、第38條第2項前段、第40條第2項
    、第3項，裁定如主文。
中　　華　　民　　國　　111 　年　　6 　　月　　29　　日
                  刑事第二庭  法　官  李怡靜
以上正本證明與原本無異。
如不服本裁定，應於送達後5日內，向本院提出抗告狀。
中　　華　　民　　國　　111 　年　　6 　　月　　29　　日
                              書記官  楊芷心

附表：
編號 扣案物品 說明 1 甲基安非他命1包（含包裝袋） 一、為白色結晶。 二、驗前淨重為0.460公克，驗後淨重為0.438公克。 2 甲基安非他命1包（含包裝袋） 一、為白色結晶。 二、驗前淨重為0.436公克，驗後淨重為0.417公克。 3 甲基安非他命1包（含包裝袋） 一、為白色結晶。 二、驗前淨重為0.405公克，驗後淨重為0.389公克。 4 甲基安非他命1包（含包裝袋） 一、為白色結晶。 二、驗前淨重為0.454公克，驗後淨重為0.436公克。 5 甲基安非他命1包（含包裝袋） 一、為白色結晶。 二、驗前淨重為0.450公克，驗後淨重為0.431公克。 6 甲基安非他命1包（含包裝袋） 一、為白色結晶。 二、驗前淨重為0.457公克，驗後淨重為0.436公克。 7 甲基安非他命1包（含包裝袋） 一、為白色結晶。 二、驗前淨重為0.430公克，驗後淨重為0.411公克。 8 甲基安非他命1包（含包裝袋） 一、為白色結晶。 二、驗前淨重為0.451公克，驗後淨重為0.441公克。 9 甲基安非他命1包（含包裝袋） 一、為白色結晶。 二、驗前淨重為0.455公克，驗後淨重為0.445公克。 10 甲基安非他命1包（含包裝袋） 一、為白色結晶。 二、驗前淨重為0.440公克，驗後淨重為0.430公克。 11 甲基安非他命1包（含包裝袋） 一、為白色結晶。 二、驗前淨重為0.447公克，驗後淨重為0.436公克。 12 甲基安非他命1包（含包裝袋） 一、為白色結晶。 二、驗前淨重為0.452公克，驗後淨重為0.443公克。 13 甲基安非他命1包（含包裝袋） 一、為白色結晶。 二、驗前淨重為0.455公克，驗後淨重為0.444公克。 14 甲基安非他命1包（含包裝袋） 一、為白色結晶。 二、驗前淨重為0.922公克，驗後淨重為0.903公克。 15 甲基安非他命1包（含包裝袋） 一、為白色結晶。 二、驗前淨重為0.448公克，驗後淨重為0.438公克。 16 甲基安非他命1包（含包裝袋） 一、為白色結晶。 二、驗前淨重為0.471公克，驗後淨重為0.460公克。 17 甲基安非他命1包（含包裝袋） 一、為白色結晶。 二、驗前淨重為0.456公克，驗後淨重為0.445公克。 18 玻璃球吸食器1組 為被告所有，供其施用第二級毒品犯行所用之物。